【裁判字號】    92,裁,1105
【裁判日期】    920814
【裁判案由】    有關教育事務
【裁判全文】
最  高  行  政  法  院  裁  定                  九十二年度裁字第一一○五號
    上  訴  人  甲○○
    被 上訴 人  臺北市政府教育局
    代  表  人  乙○○
右當事人間因有關教育事務事件，上訴人對於中華民國九十一年七月三日臺北高等行
政法院九十年度訴字第四五四三號判決，提起上訴，本院裁定如左：
    主  文
上訴駁回。
上訴審訴訟費用由上訴人負擔。
    理  由
一、按對於高等行政法院判決上訴，非以其違背法令為理由，不得為之，行政訴訟法
    第二百四十二條定有明文。是對於高等行政法院判決上訴，若未具體說明原判決
    違背何項法令、不適用或如何適用不當之具體情事，即非主張原判決違背法令以
    為上訴理由，其上訴不應准許。
二、本件上訴論旨略謂：原判決違背教育部指示命令，作成無法回復上訴人教師資格
    之判決。被上訴人之訴訟代理人為督學非法定代表人。判決違背言詞辯論公開之
    規定。被上訴人兩度中斷上訴人檢定資格之銜接造成實質實體及文件之矛盾，倘
    無法使違法之事實轉成合理之判決，即造成理由上之矛盾，實為縱容教育行政主
    管機關，置上訴人之權利於不顧。原判決以新進教師依師資培育法取得國小教師
    資格者之學歷以論再進用之國小教師學歷，倘如此判斷為正確，則「高級中等以
    下學校及幼稚園教師資格檢定及教育實習辦法」不須於第三十三條之後另訂第六
    章附則，且該辦法第三十四條之基本條件為「經登記或檢定．．．」離職連續達
    十年以上教師資格之檢定有關學歷、經歷之門檻，上訴人於八十四年八月九日教
    師法實施前已符合當時取得檢定合格教師登記資格，應受法律保護。故上訴人六
    十年七月離職前實質上已是檢定合格之國民小學教師，且十年內檢定程序無一錯
    過，竟被無故中斷資格之銜接，實體上已無法直接以申請登記方式繼續保有國小
    教師資格，教育部只是紙上談兵，無法挽救上訴人之損失，故命以「與第三十四
    條第一款並列之第二款核處」，實為合理，有法可依。倘鈞院如此判決，既無違
    背被上訴人所謂「法律保留原則」，又不對上訴人「空白處罰」導致之後果，且
    能維持審判公平處理等語。
三、本院按「當事人得委任代理人為訴訟行為」行政訴訟法第四十九條第一項前段定
    有明文。又同條第二項第二款、第三款規定：「具有該訴訟事件之專業知識者」
    、「因職務關係為訴訟代理人者」，亦得為訴訟代理人。上訴人主張原審被上訴
    人之訴訟代理人為督學而非其法定代理人，揆諸前開規定，自不生違背法令之情
    事。另上訴論旨指摘原審違背言詞辯論公開之規定，惟未說明其具體情事。此外
    所訴各節，均未具體指摘原判決確有如何違背法令之情形，依首開規定及說明，
    其上訴為不合法，應予駁回。
四、依行政訴訟法第二百四十九條第一項前段、第一百零四條、民事訴訟法第九十五
    條、第七十八條，裁定如主文。
中    華    民    國    九十二      年      八        月      十四      日
                    最 高 行 政 法 院  第 四 庭
                                審 判 長 法  官      廖  政  雄
                                         法  官      趙  永  康
                                         法  官      林  清  祥
                                         法  官      鍾  耀  光
                                         法  官      姜  仁  脩
右  正  本  證  明  與  原  本  無  異
                                         法院書記官  張  雅  琴
中    華    民    國    九十二      年      八        月      十五      日


司法院資訊處製作；財團法人民間司法改革基金會備份。
